---
title: "Integrales definidas en R"
author: "Javier Kniffki"
date: 2018-12-17T21:13:14-05:00
categories: ["R"]
tags: ["Maths"]
lastmod: '2020-06-17T20:37:26+02:00'
image_preview: 'featured.jpg'
featured: yes
image:
  caption: ''
  focal_point: ''
  preview_only: yes
projects: []
---

Es realmente fácil integrar en R si sabes como hacerlo. Supongamos que el tiempo de vida de una batería es una variable aleatoria con función de densidad.

$$f(x) = \begin{cases} \frac{1}{5}\; \mathrm{e}^{\frac{-x}{5}} & \quad \text{si}\; x > 0 \\ 0 & \quad  \text{en otro caso} \end{cases}$$

Y queremos saber la probabilidad de que se estropee antes de un año, es decir

$$P(X < 1)$$

Entonces tenemos que integrar

$$\int_0^1 \frac{1}{5}\mathrm{e}^{\frac{-x}{5}}\mathrm{d}x$$

Pues bien, para ahorrarnos tiempo lo podemos hacer en R de la siguiente manera:

**Paso 1**

Primero definimos la función de la integral

```{r}
integrando <- function(x) {
        (1/5)*exp(-x/5)
}
```

**Paso 2**

Integramos la función definiendo sus límites

```{r}
integrate(integrando, lower = 0, upper = 1)
```

Y ¡listo!